【裁判字號】    90,易,974
【裁判日期】    900621
【裁判案由】    恐嚇取財
【裁判全文】
臺灣臺南地方法院刑事判決                            九十年度易字第九七四號
    公  訴  人  臺灣台南地方法院檢察署檢察官
    被      告  甲○○
右列被告因恐嚇取財案件，經檢察官提起公訴 (八十九年度偵字第一三０六七號)，
本院判決如左：
    主  文
甲○○幫助意圖為自己不法之所有，以恐嚇使人將本人之物交付，處有期徒刑肆月，
如易科罰金，以參佰元折算壹日。
    事  實
一、甲○○於民國八十九年三月間，見中華日報刊登租借帳戶之廣告，明知可能被利
    用作為人頭戶以行恐嚇取財之犯行，竟基於幫助之犯意，提供其所有之郵局帳戶
    （局號：００三一二五之二；帳號０二一七五五之一號）之存摺、印章及提款卡
    ，以新台幣（下同）三千元之對價，在台南市安平工業區郵局旁，交付並出租予
    綽號「阿文」之真實姓名不詳之成年男子使用。嗣於同年五月間，該名男子在台
    南縣烏山頭水庫山區架設鴿網竊得乙○○所有之賽鴿後，該名男子即以電話恐嚇
    乙○○稱：需交付五千四百零六元之款項，並匯入甲○○前開帳戶內，否則將殺
    害乙○○所有之賽鴿，致乙○○心生畏懼，而於八十九年五月十二日依照該名男
    子之指示，匯入前揭款項。嗣經乙○○報警後，循線查獲。
二、案經台北市政府警察局移送台灣台南地方法院檢察署檢察官偵查起訴。
    理  由
一、訊據被告甲○○於本院審理時固坦承將其所有之前開郵局帳戶之存摺、印章及提
    款卡等物，以三千元之對價，於前揭時地出租予綽號「阿文」之不詳姓名之成年
    男子等情，惟否認涉有恐嚇取財罪嫌，辯稱就其所有之前揭存摺被用以犯罪情事
    均無所悉云云。經查：(1)被害人乙○○於前揭時地，因受前開恐嚇言語，並依指
    示匯款五千四百零六元進入被告所有之前開帳戶內等情，業據被害人於警訊時指
    述歷歷，並有郵政國內匯款執據各件在卷可稽，被害人之指述堪以採信。(2)被告
    於前揭時地交付其所有之前開帳戶之存摺、印章及提款卡各一紙予綽號「阿文」
    之成年男子等情，業據被告於警訊及偵審中自承不諱，並有郵局儲金儲戶申請變
    更帳戶事項申請書附卷可參，被告此部分之自白與事實相符，堪以採信。按郵局
    帳戶僅需申請人本人持相關證件即可申請，無庸另行花用任何費用，此乃眾所周
    知之事，被告於本院審理時亦自承知悉申請儲戶過程及無庸費用等事項，然綽號
    「阿文」之男子，特意借用被告之郵局帳戶供己使用，而隱藏彼等之真實身分，
    以一具有社會經驗之成年男子如被告之人，當知綽號「阿文」之男子借用其帳戶
    存摺、印章與提款卡等物使用之舉，其中當隱含不法意圖。然被告竟仍執意將存
    摺、印章及提款卡此等與自己信用有重大關係之物交付綽號「阿文」之男子供其
    使用，使其得以隱瞞真實姓名而行前開恐嚇取財等犯行，足認被告確有幫助前開
    綽號「阿文」之男子為犯罪行為之意，被告辯稱對綽號「阿文」之男子所為之前
    開恐嚇取財行徑毫無所悉云云，尚無可信。本件被告犯行明確，堪以認定。
二、核被告所為，係犯刑法第三十條第一項前段、第三百四十六條第一項之幫助恐嚇
    取財罪。應依同法第三十條第二項之規定減輕其刑。爰審酌被告尚無犯罪前科，
    素行良好、犯罪所得非鉅、提供存摺及提款卡供人隱藏身分犯罪，致無法追訴恐
    嚇取財正犯，影響社會治安情節甚大、惡性非輕，犯罪後坦承部分犯行之態度等
    一切情狀，量處如主文所示之刑，並諭知易科罰金之折算標準。
據上論斷，應依刑事訴訟法第二百九十九條第一項前段、刑法第三百四十六條第一項
、第三十條第一項前段、第二項、第四十一條第一項前段、罰金罰鍰提高標準條例第
一條前段、第二條，判決如主文。
本案經檢察官李白松到庭執行職務。
中      華      民      國    九十      年      六      月    二十一    日
                                  臺灣臺南地方法院刑事第五庭
                                          法  官
右正本證明與原本無異。
如不服本判決，應於判決送達後十日內，向本院提出上訴狀。
                                          書記官
附錄本案論罪科刑法條全文
中華民國刑法第三百四十六條
意圖為自己或第三人不法之所有，以恐嚇使人將本人或第三人之物交付者
，處六月以上五年以下有期徒刑，得併科一千元以下罰金。
以前項方法得財產上不法之利益，或使第三人得之者，亦同。
前二項之未遂犯罰之。


司法院資訊處製作；財團法人民間司法改革基金會備份。
